臺灣桃園地方法院民事裁定
110年度亡字第51號
聲  請  人  臺灣桃園地方檢察署檢察官

相  對  人  楊悻      失蹤前最後住所：桃園市八德區興豐路

上列聲請人聲請宣告相對人死亡事件，本院裁定如下：
    主  文
宣告楊悻（男，民國00年00月0 日生，身分證統一編號：Z00000
0000號，籍設桃園市○○區○○路0000號）於民國104年8月13日下午
12時死亡。
聲請程序費用由楊悻之遺產負擔。
    理  由
一、按失蹤人失蹤滿7年後，法院得因利害關係人或檢察官之聲
    請，為死亡之宣告；失蹤人為80歲以上者，得於失蹤滿3年
    後，為死亡之宣告；宣告死亡之裁定，利害關係人或檢察官
    得聲請之，民法第8條第1、2項，家事事件法第155條分別定
    有明文。又宣告死亡之裁定應確定死亡之時；受死亡宣告者
    ，以判決內所確定死亡之時，推定其為死亡；前項死亡之時
    ，應為前條各項所定期間最後日終止之時，但有反證者，不
    在此限，家事事件法第159條第1項、民法第9條第1項、第2
    項分別明文規定。
二、聲請意旨略以：相對人即失蹤人楊悻係民國00年00月0日生
    ，現年92歲，設籍在桃園市○○區○○路0000號「國軍退除役官
    兵輔導委員會桃園榮譽國民之家」（下稱桃園榮民之家），
    惟相對人於89年2月1日請假外出後，即行方不明，經桃園榮
    民之家通報桃園市政府警察局八德分局（下稱八德分局），
    由該分局受理登記相對人於101年8月13日失蹤，經協尋未著
    ，將其註記為失蹤人口，迄今仍未尋獲；相對人經登記為失
    蹤人口時，已年逾80歲，失蹤迄今已逾3年，而相對人自87
    年12月11日有入境紀錄後無相關出境紀錄，且相對人為在臺
    單身榮民，無其他親屬，現未在監所，亦查無全民健康保險
    投保紀錄。為此，爰依法聲請對相對人為死亡宣告等語。
三、經查，聲請人主張之前揭事實，業據提出與其所述相符之桃
    園榮民之家110年1月22日桃榮輔字第1100000276號函暨檢附
    之相對人個人資料、八德分局防治組失蹤人口系統--資料報
    表、桃園○○○○○○○○○○○○○○○○○○○）108 年8月19日桃市德戶字
    第1080007381號函、個人基本資料查詢結果、戶籍資料、內
    政部移民署109年10月6日移署資字第1090105064號函、入出
    國日期紀錄及個人戶籍資料查詢結果、己身一親等資料查詢
    結果、個人除戶資料查詢結果、入出境資訊連結作業、全國
    刑案資料查註表、完整矯正簡表、法務部- 健保資訊連結作
    業查詢紀錄等為證。依上開入出境資訊連結作業、健保資訊
    連結作業查詢紀錄及完整矯正簡表所示，相對人於87年12月
    11日入境後，再無出境紀錄，且無投保全民健康保險紀錄，
    亦不曾在監或在押。又經本院向桃園○○○○○○○○○函查相對人
    最近一次國民身分證換（補）發申請資料，該事務所以110
    年5月26日桃市德戶字第1100004743號函覆稱「經查楊悻88
    年7 月14日於臺北市萬華區戶政補證在案，並於同年11月23
    日自萬華區遷入本轄，迄今尚未換發新式國民身分證，爰無
    最近一次換（補）領新式國民身分證申請書」等語，再相對
    人自89年迄今均無領取社會補助，有桃園市政府社會局110
    年5月31日桃社老字第1100046024號函可佐，另相對人於101
    年8月13日經第三人魏淑玲因職務上關係向八德分局提報為
    失蹤人口後，迄今尚未尋獲，亦有八德分局110年5月21日德
    警分防字第1100017838號函足憑，綜此，堪認聲請人之上開
    主張為真實。
四、綜上調查事證，本件相對人於101年8月13日起即音訊杳然，
    迄今生死未卜，並經本院公示催告在案。今申報期間屆滿，
    仍未據相對人陳報其生存或知其生死者陳報其所知，揆諸首
    揭法律規定，相對人於失蹤時為82歲，失蹤迄今既已逾3年
    ，則聲請人聲請對之為死亡宣告，於法洵屬有據。自相對人
    於101年8月13日失蹤開始計至104年8月13日滿3年，依民法
    第9條第2項前段規定，應推定是日下午12時為其死亡之時，
    爰准予依法宣告。
五、依家事事件法第154 條第3 項，裁定如主文。　　
中　　華　　民　　國　　111 　年　　1 　　月　　28　　日
                  家事法庭    法　官      劉佩宜
以上正本係照原本作成。
如不服本裁定應於送達後10日內向本院提出抗告狀，並應繳納抗
告費新台幣1000元。
中　　華　　民　　國　　111 　年　　1 　　月　　28　　日
                              書記官      曾啓聞